【裁判字號】    98,抗,644
【裁判日期】    980709
【裁判案由】    聲請定其應執行刑
【裁判全文】
臺灣高等法院刑事裁定                   98年度抗字第644號
抗  告  人
即  受刑人  甲○○
上列抗告人因聲請定其應執行刑案件，不服台灣板橋地方法院中
華民國98年6 月11日裁定（98年度聲字第2597號），提起抗告，
本院裁定如下：
    主  文
抗告駁回。
    理  由
一、按裁判確定前犯數罪者，併合處罰之；而數罪併罰，有二裁
    判以上者，依刑法第51條之規定，定其應執行之刑；而宣告
    多數有期徒刑，於各刑中之最長期以上，各刑合併之刑期以
    下定其刑期，刑法第50條、第51條第5 款及第53條分別定有
    明文。
二、本件抗告意旨略以：刑法修正後，對毒品危害防制條例中吸
    食毒品罪部分有欠公允，吸食毒品罪分次施用行為，分別判
    決後，定應執行刑反而較高；又施用毒品犯行在現行新制一
    罪一罰情形下，處刑結果與販賣毒品行為不遑多讓，惟販賣
    毒品行為係屬高度犯罪，如何與吸食毒品行為等同論之，實
    有違公平及比例原則，請求給予聲請人一個從輕、最有利的
    裁定云云
三、經查：受刑人因違反毒品危害防制條例等罪，先後經判處如
    原裁定附表（如附件）所示之刑，均經分別確定在案。檢察
    官聲請定其應執行之刑，原法院審認上開聲請為正當，定其
    應執行之刑為有期徒刑2年6月。查原裁定附表編號2、3所示
    之罪，原宣告刑分別為有期徒刑10月、5 月，並經判決應執
    行有期徒刑1年2月；嗣經檢察官聲請就附表編號1、2、3 所
    示之罪定應執行刑，經原法院裁定應執行有期徒刑1年5月；
    附表編號4、5、6之罪，原宣告刑分別為有期徒刑8月、4 月
    、4月，原法院就上開三罪定應執行之刑為有期徒刑1年2 月
    ；原裁定就上開六罪定其應執行之刑為有期徒刑2年6月，並
    未逾越定應執行刑之上限，甚且衡酌前此各次所定應執行刑
    時所予被告之優惠，而未予稍減。復未見有何顯然濫用權限
    之情形，經核並無不合。抗告人雖稱刑法修正後，對施用毒
    品罪部分有違公平及比例原則云云，惟毒品危害防制條例所
    規定施用毒品罪與販賣毒品罪法定刑本有差異，倘法院判決
    時係在法定刑期內而為酌處，即不得指為違法；至刑法修正
    後，行為人因多次施用行為而受多次處罰，乃法律修正後適
    用法律之當然結果；又對於定應執行刑之案件，法院所為刑
    之酌定，本屬自由裁量事項，非當事人所得任意爭執，倘未
    逾法定裁量範圍，即難謂其職權之行使有違誤。綜上，原裁
    定經核於法並無不合，抗告意旨執前詞任意指摘原裁定不當
    ，為無理由，應予駁回。
據上論結，應依刑事訴訟法第412條，裁定如主文。
中    華    民    國    98    年    7     月    9     日
                  刑事第十一庭審判長法  官   張連財
                                    法  官   林明俊
                                    法  官   楊照男
以上正本證明與原本無異。
如不服本裁定，應於裁定送達後5日內向本院提出抗告狀。
                                    書記官   顧正榕
中    華    民    國    98    年    7     月    9     日


司法院資訊處製作；財團法人民間司法改革基金會備份。
